最高法院刑事判決　　　　　　　　　 110年度台上字第6216號
上　訴　人　張祐偉 
上列上訴人因過失致人於死案件，不服臺灣高等法院臺中分院中
華民國110年9月14日第二審判決（110年度交上訴字第364號，起
訴案號：臺灣彰化地方檢察署109 年度偵字第6894號），提起上
訴，本院判決如下：
    主  文
上訴駁回。
    理  由
一、按刑事訴訟法第377 條規定，上訴於第三審法院，非以判決
    違背法令為理由，不得為之。是提起第三審上訴，應以原判
    決違背法令為理由，係屬法定要件。如果上訴理由書狀並未
    依據卷內訴訟資料，具體指摘原判決不適用何種法則或如何
    適用不當，或所指摘原判決違法情事，顯與法律規定得為第
    三審上訴理由之違法情形，不相適合時，均應認其上訴為違
    背法律上之程式，予以駁回。
二、本件原判決維持第一審論處上訴人張祐偉犯過失致人於死罪
    刑之判決，駁回檢察官及上訴人各在第二審之上訴，已載敘
    其所憑之證據及憑以認定之理由。
三、按量刑之輕重，屬事實審法院得依職權自由裁量之事項，苟
    於量刑時，已以行為人之責任為基礎，並斟酌刑法第57條各
    款所列情狀，而未逾越法定範圍，且無濫用其職權情形，即
    不得遽指為違法。查原審認第一審判決以上訴人之責任為基
    礎，已說明審酌刑法第57條所列各款事項而為刑之量定，所
    處有期徒刑7 月，尚稱妥適，而予維持等旨，經核於法並無
    不合，自難指為違法。再刑法第59條減輕其刑之規定，必須
    犯罪另有其特殊之原因與環境，在客觀上足以引起一般同情
    ，認為即予宣告法定最低刑期，猶嫌過重者，始有其適用，
    此同屬事實審法院得依職權審認、裁量之事項。原審未認上
    訴人所犯之罪，客觀上有何足以引起一般同情之可堪憫恕情
    形，乃未適用該規定酌減其刑，已敘述其理由，尚不生違背
    法令之問題。
四、上訴意旨謂：伊犯本案之罪，行為雖屬不該，然伊於偵查及
    審理中均已坦承不諱，且案發前未曾因故意犯罪而受有期徒
    刑以上刑之宣告，素行端正。伊無甚資力，且不善表達歉意
    ，復因此案而不知所措，至調解時，內心認交由專業之保險
    公司處理較為妥適，伊不便發言，致令告訴人感覺伊有意丟
    給保險公司處理，伊本人則不聞不問之情形，然伊於原審已
    逐步將和解金額由新臺幣（下同）350萬元，提高至360萬元
    ，現亦盡力為和解努力中。原審未審酌及此，逕予判決，量
    刑過重，且認事用法實有違誤云云，核係就原審量刑職權之
    合法行使，徒憑己意任意指為違法，難認已符合首揭法定之
    上訴要件。
五、綜上，本件上訴為不合法律上之程式，應予駁回。
據上論結，應依刑事訴訟法第395條前段，判決如主文。
中    華    民    國   110    年    12    月    1     日
                  刑事第五庭審判長法  官  吳  信  銘  
                                  法  官  梁  宏  哲  
                                  法  官  沈  揚  仁  
                                  法  官  蔡  廣  昇  
                                  法  官  何  菁  莪  
本件正本證明與原本無異
                                  書記官
中    華    民    國   110    年    12    月    9     日